臺灣高雄地方法院刑事宣示判決筆錄   100年度審易字第2939號
公  訴  人  臺灣高雄地方法院檢察署檢察官
被      告  高子翔
指定辯護人  本院公設辯護人蘇鴻吉
上列被告因100 年度審易字第2939號毒品危害防制條例案件，經
檢察官提起公訴（100 年度毒偵字第3225號、100 年度毒偵字第
3450號），嗣經檢察官聲請法院改依協商程序而為判決，本院認
為適當進行協商判決程序，於中華民國100 年11月10日下午4 時
在本院刑事第十法庭宣示判決，以代判決書，出席職員如下：
    法  官  毛妍懿
    書記官  陳蓉柔
    通  譯  李宗屏
法官起立朗讀判決主文、犯罪事實要旨、處罰條文，及告以上訴
限制、期間、上訴之法院，且諭知記載其內容：
一、主  文：
    高子翔持有第一級毒品，累犯，處有期徒刑陸月，如易科罰
    金，以新臺幣壹仟元折算壹日，扣案如附表編號4 所示之物
    沒收銷燬。又持有第二級毒品，累犯，處有期徒刑伍月，如
    易科罰金，以新臺幣壹仟元折算壹日，扣案如附表編號6 、
    7 所示之物均沒收銷燬。又施用第二級毒品，累犯，處有期
    徒刑陸月，如易科罰金，以新臺幣壹仟元折算壹日，扣案如
    附表編號5 所示之物沒收銷燬；扣案如附表編號3 所示之物
    沒收。應執行有期徒刑壹年貳月，如易科罰金，以新臺幣壹
    仟元折算壹日，扣案如附表編號4 、5 、6 、7 所示之物均
    沒收銷燬；扣案如附表編號3 所示之物沒收。
二、犯罪事實要旨：
    高子翔前於民國94年間，因施用毒品案件，經送觀察、勒戒
    後，因無繼續施用毒品之傾向，於94年7 月20日執行完畢釋
    放，並經檢察官為不起訴處分確定。又於觀察勒戒執行完畢
    釋放5 年內之94年9 月間，再犯施用毒品案件，經本院以94
    年度簡字第7220號簡易判決判處有期徒刑3 月確定，於95年
    9 月26日縮刑期滿執行完畢。詎仍不知悔改，分別為下列行
    為：
(一)基於持有第一級毒品海洛因之犯意，於99年12月底某日晚間
    10時許，在位於高雄市鳥松區麥當勞附近之美嘉遊藝場內，
    向真實姓名年籍不詳僅知綽號「娟仔」之成年女子，以新臺
    幣（下同）1 萬元之代價，購入如附表編號4 所示之海洛因
    1 小包而非法持有之。
(二)基於持有第二級毒品大麻、MDMA之犯意，於100 年2 月間某
    日，在高雄市○○路某處，向真實姓名年籍不詳僅知綽號「
    明仔」之成年男子，以3,000 元之代價，同時購入如附表編
    號6 所示之大麻1 小包及如附表編號7 所示之MDMA（俗稱搖
    頭丸）4 顆而非法持有之。
(三)基於施用第二級毒品甲基安非他命之犯意，於100 年3 月2
    日晚間10時許，在其位於高雄市○○區○○街136 號4 樓住
    處廁所內，以將甲基安非他命置入玻璃球內燒烤吸食之方式
    ，施用甲基安非他命1 次。嗣因其另案遭通緝，於100 年3
    月3 日下午4 時25分許，在其上開住處為警查獲，並當場扣
    得如附表所示之物，復經其同意採尿送驗，檢驗結果呈甲基
    安非他命、安非他命陽性反應，而查悉上情。
三、處罰條文：
    毒品危害防制條例第10條第2 項、第11條第1 項、第2 項、
    第18條第1 項前段，刑法第11條、第47條第1 項、第55條、
    第41條第1 項前段、第8 項、第38條第1 項第2 款前段、第
    51條第5 款。
四、附記事項：
    無。
五、協商判決除有刑事訴訟法第455 條之4 第1 項第1 款於本訊
    問程序終結前，被告撤銷協商合意或檢察官撤回協商聲請者
    ；第2 款被告協商之意思非出於自由意志者；第4 款被告所
    犯之罪非第455 條之2 第1 項所定得以協商判決者；第6 款
    被告有其他較重之裁判上一罪之犯罪事實者；第7 款法院認
    應諭知免刑或免訴、不受理者情形之一，及違反同條第2 項
    「法院應於協商合意範圍內為判決；法院為協商判決所科之
    刑，以宣告緩刑或2 年以下有期徒刑、拘役或罰金為限」等
    情形外，不得上訴。
六、本件如得上訴且不服本判決時，得自收受宣示判決筆錄送達
    之日起10日內，向本院提出上訴狀（須附繕本），上訴於第
    二審法院。
中    華    民    國   100    年    11    月    10    日
                  臺灣高雄地方法院刑事第十庭
                              書記官  陳蓉柔
                              法  官  毛妍懿
以上正本證明與原本無異。
本件不得上訴。但有刑事訴訟法第455 條之4 第1 項第1 款、第
2 款、第4 款、第6 款、第7 款所定情形，或協商判決違反同條
第2 項之規定者，應於收受送達後10日內向本院提出上訴書狀，
並應敘述具體理由；如未敘述上訴理由者，應於上訴期間屆滿後
20日內向本院補提理由書（均須按他造當事人之人數附繕本）「
切勿逕送上級法院」。
中    華    民    國   100    年    11    月    10    日
                              書記官  陳蓉柔
附錄本案論罪科刑法條全文：
毒品危害防制條例第10條
施用第一級毒品者，處6 月以上5 年以下有期徒刑。
施用第二級毒品者，處3 年以下有期徒刑。
附表：
┌─┬───────────┬─────────────┐
│編│應沒收之物品及數量    │備註                      │
│號│                      │                          │
├─┼───────────┼─────────────┤
│1 │安非他命吸食器1 組    │被告供稱未供作犯本件施用甲│
│  │                      │基安非他命犯罪所用等語，是│
│  │                      │核與本案無關，不予宣告沒收│
│  │                      │。                        │
├─┼───────────┼─────────────┤
│2 │電子磅秤1 個          │與本案無關。              │
├─┼───────────┼─────────────┤
│3 │玻璃球2 個            │依刑法第38條第1 項第2 款前│
│  │                      │段規定，在被告所犯施用第二│
│  │                      │級毒品罪及定應執行刑項下宣│
│  │                      │告沒收。                  │
├─┼───────────┼─────────────┤
│4 │海洛因1 包（含包裝袋1 │依毒品危害防制條例第18條第│
│  │只，毛重4.2 公克，驗前│1 項前段規定，在被告所犯持│
│  │淨重3.97公克，驗後淨重│有第一級毒品罪及定應執行刑│
│  │3.95公克，空包裝重0.26│項下宣告沒收銷燬。        │
│  │公克，純度53.88 ％，純│                          │
│  │質淨重2.14公克）      │                          │
├─┼───────────┼─────────────┤
│5 │甲基安非他命2 包（含包│依毒品危害防制條例第18條第│
│  │裝袋2 只，毛重共計1.1 │1 項前段規定，在被告所犯施│
│  │公克）                │用第二級毒品罪及定應執行刑│
│  │                      │項下宣告沒收銷燬。        │
├─┼───────────┼─────────────┤
│6 │大麻1 包（含包裝袋1 只│依毒品危害防制條例第18條第│
│  │，毛重0.1 公克，驗前淨│1 項前段規定，在被告所犯持│
│  │重0.10公克，驗後淨重0.│有第二級毒品罪及定應執行刑│
│  │10公克，空包裝重0.25公│項下宣告沒收銷燬。        │
│  │克）                  │                          │
├─┼───────────┼─────────────┤
│7 │MDMA4 顆（驗前淨重合計│依毒品危害防制條例第18條第│
│  │1.047 公克，驗餘淨重合│1 項前段規定，在被告所犯持│
│  │計0.917 公克）        │有第二級毒品罪及定應執行刑│
│  │                      │項下宣告沒收銷燬。        │
├─┼───────────┼─────────────┤
│8 │愷他命1 包（毛重3 公克│與本案無關。              │
│  │）                    │                          │
├─┼───────────┼─────────────┤
│9 │Sony Ericsson 廠牌行動│與本案無關。              │
│  │電話1 支（序號00000000│                          │
│  │000000000號）         │                          │
└─┴───────────┴─────────────┘